臺灣桃園地方法院刑事判決　　　　　110年度審金訴字第348號
公　訴　人　臺灣桃園地方檢察署檢察官
被　　　告　陳柏舟



上列被告因詐欺等案件，經檢察官提起公訴（110 年度偵字第00
000 號）暨移送併辦（臺灣新北地方檢察署110 年度偵字第0000
0 號），被告於本院準備程序進行中，就被訴事實為有罪之陳述
，經本院告知簡式審判程序意旨，並聽取當事人之意見後，本院
合議庭裁定由受命法官獨任依簡式審判程序審理，判決如下：
    主  文
陳柏舟犯如附表二「主文欄」所示之罪，均累犯，分別判處如附
表二「主文欄」所示之刑。應執行有期徒刑壹年參月。
未扣案之犯罪所得新臺幣伍仟肆佰元沒收。
    事實及理由
一、犯罪事實：
    陳柏舟前①於民國106 年間因施用毒品案件，經臺灣新北地
    方法院以106 年度簡字第6015號判決判處有期徒刑5 月確定
    ；②於106 年間因詐欺案件，經臺灣新北地方法院以106 年
    度簡字第7227號判決判處有期徒刑3 月確定。前揭①、②各
    罪刑，嗣經臺灣新北地方法院以107 年度聲字第1471號裁定
    應執行有期徒刑6 月確定後，於107 年9 月24日刑期期滿執
    行完畢。詎其仍不知悔改，於109 年10月間，加入通訊軟體
    Telegram（下稱「飛機」）上真實姓名年籍均不詳、綽號分
    別為「速哥」、「羅」、「孔嘍」（下稱「速哥」、「羅」
    及「孔嘍」）之成年人及其他真實姓名年籍均不詳之人所組
    成具持續性、牟利性之結構性詐欺集團（陳柏舟所犯參與犯
    罪組織犯行，業經本院以110 年度審金訴字第109 號判決判
    處有期徒刑1 年1 月在案，下稱「本案詐欺集團」）。渠等
    分工模式為「本案詐欺集團」擔任「機房」工作之成員，負
    責撥打電話施以詐術，使遭詐騙之人陷於錯誤依指示將款項
    匯入指定之人頭帳戶而交付財物，陳柏舟則擔任「車手」之
    工作，負責持人頭帳戶之提款卡，依指示提領遭詐騙之人匯
    入該人頭帳戶之款項，並將提領之贓款交付予「羅」後，再
    由「羅」轉交「本案詐欺集團」上游成員朋分，以掩飾其等
    詐欺犯罪所得之本質及去向，製造金流斷點，陳柏舟藉此獲
    取提領贓款金額3%之報酬。謀議既定，陳柏舟與「速哥」、
    「羅」、「孔嘍」及真實姓名年籍均不詳之本案詐欺集團所
    屬成員（無證據證明其中有未滿18歲之人）間共同意圖為自
    己不法之所有，基於三人以上詐欺取財及掩飾、隱匿特定詐
    欺犯罪所得本質、去向之洗錢等犯意聯絡，由「本案詐欺集
    團」成年成員先後於附表二「詐騙時間」欄所示之時間，以
    附表二「詐騙方式」欄所示之方式施以詐術，致附表二「被
    害人」欄所示之人分別陷於錯誤，而於附表二「匯款時間」
    欄所示之時間，依指示匯款如附表二「匯款金額」欄所示之
    金額至如附表二「匯款帳戶」欄所示之帳戶後，再由「羅」
    於不詳時間，將如附表一編號1 所示之金融帳戶提款卡，放
    置於新北市鶯歌區某個陸橋下、將如附表一編號2 所示之金
    融帳戶提款卡，放置於臺灣地區某不詳地點後，指示陳柏舟
    前往領取，並告以密碼，之後陳柏舟依「羅」之指示，於如
    附表三「提款時間」欄所示之時間，在如附表三「提款地點
    」欄所示之地點，持如附表三「提領帳戶」欄所示之提款卡
    ，接續提領如附表三「提款金額」欄所示之現金後，就附表
    三編號1 提領之款項於不詳時間，放置於新北市鶯歌區某加
    油站廁所內，再由「羅」前往領取，就附表三編號2 至3 提
    領之款項於不詳時間、放置於不詳地點，再由「羅」前往領
    取，「羅」後而前開款項轉交予「本案詐欺集團」上游成員
    朋分，而掩飾上開詐欺取財犯罪所得之本質及去向。嗣如附
    表二「被害人」欄所示之人察覺有異而報警處理，經警調閱
    監視器錄影畫面後，進而循線查悉上情。
二、證據名稱：
  ㈠被告陳柏舟分別於警詢、檢察官訊問、本院準備程序及審理
    中之自白。
  ㈡證人即告訴人王辛富、邱榮吉、陳欽南於警詢時之證述。
  ㈢0000000 新增提領熱點、00000000新增提領熱點、監視器錄
    影畫面截圖、自動櫃員機監視器提領畫面影像截圖、臺灣新
    光商業銀行股份有限公司集中作業部110 年5 月28日新光銀
    集作字第1100102052號函附存款帳戶存提交易明細查詢明細
    表、兆豐國際商業銀行股份有限公司110 年5 月31日兆銀總
    集中字第1100029938號函附客戶基本資料及客戶存款往來交
    易明細表、附表二「書證」欄所示之證據。
三、被告陳柏舟另於110 年3 月2 日下午2 時3 分許、同日下午
    2 時4 分許（下稱「起訴書附表二編號10、11」），提領如
    附表二「被害人」欄所示之告訴人邱榮吉、陳欽南所匯入之
    款項，然經核對上開帳戶客戶存款往來交易明細表之資料（
    見偵卷第211 頁），可知告訴人邱榮吉、陳欽南遭詐騙所匯
    入如附表二「匯款金額」欄所示之款項，均已於附表三編號
    2 、3 「提款時間」欄所示之時間經被告陳柏舟提領殆盡，
    又參上開帳戶客戶存款往來交易明細表之資料，顯示「起訴
    書附表二編號10、11」被告陳柏舟提領之款項，匯款人非本
    案告訴人，是起訴書此部分之記載均屬有誤，附此敘明。
四、論罪科刑：
  ㈠按共同實施犯罪行為之人，在合同意思範圍以內，各自分擔
    犯罪行為之一部，相互利用他人之行為，以達其犯罪之目的
    者，即應對於全部所發生之結果，共同負責（最高法院92年
    度台上字第5407號刑事判決意旨參照）。且共同正犯之意思
    聯絡，原不以數人間直接發生者為限，即有間接之聯絡者，
    亦包括在內。如甲分別邀約乙、丙犯罪，雖乙、丙間彼此並
    無直接之聯絡，亦無礙於其為共同正犯之成立（最高法院77
    年台上字第2135號判決意旨參照）。被告參與「本案詐欺集
    團」，既明知係為整體詐欺集團成員擔任依指示提領詐騙贓
    款之「車手」工作，是被告所分擔之工作，雖非為詐欺取財
    之全部行為，且與其他所有成員間亦未必有直接之犯意聯絡
    ，然其所參與之部分行為，為詐欺集團取得告訴人財物全部
    犯罪計畫之一部，而共同達成不法所有之犯罪目的，在未逾
    越合同意思之範圍，自應就所參與之詐欺取財犯行，論以共
    同正犯。又查：被告經由聯繫及取款交付之過程，已知悉至
    少有「羅」、「速哥」及「孔嘍」共同參與詐欺取財犯行，
    連同自己計入參與本次詐欺取財犯行之行為人人數，依前開
    說明，被告就所參與之本次詐欺取財犯行，自該當三人以上
    共同詐欺取財罪之共同正犯。
  ㈡次按洗錢防制法所稱洗錢，指下列行為：一、意圖掩飾或隱
    匿特定犯罪所得來源，或使他人逃避刑事追訴，而移轉或變
    更特定犯罪所得。二、掩飾或隱匿特定犯罪所得之本質、來
    源、去向、所在、所有權、處分權或其他權益者。三、收受
    、持有或使用他人之特定犯罪所得，洗錢防制法第2 條定有
    明文。復按現行洗錢防制法第14條第1 項之一般洗錢罪，祇
    須有同法第2 條各款所示行為之一，而以同法第3 條規定之
    特定犯罪作為聯結即為已足；倘行為人意圖掩飾或隱匿特定
    犯罪所得來源，而將特定犯罪所得直接消費處分，甚或交予
    其他共同正犯，或由共同正犯以虛假交易外觀掩飾不法金流
    移動，即難認單純犯罪後處分贓物之行為，應仍構成新法第
    2 條第1 或2 款之洗錢行為（最高法院109 年度台上字第57
    號、第436 號判決參照）。查被告加入「本案詐欺集團」後
    ，其所參與犯罪事實欄所示之詐欺取財犯行，係負責提領贓
    款之車手工作，並將領得之贓款交給「羅」，再由「羅」轉
    交給「本案詐欺集團」所屬上游成員，目的顯在藉此製造金
    流斷點，使偵查機關難以追查帳戶金流，以達掩飾詐欺犯罪
    所得之本質及去向，揆之前開判決要旨，被告所為已該當洗
    錢防制法第14條第1 項之一般洗錢罪之構成要件。
  ㈢核被告就附表二編號1 至3 所為，均係犯係犯刑法第339 條
    之4 第1 項第2 款之三人以上共同詐欺取財罪及洗錢防制法
    第14條第1 項之一般洗錢罪。
  ㈣被告與「羅」、「速哥」、「孔嘍」及「本案詐欺集團」其
    他成員係在合同意思範圍內，各自分擔犯罪行為之一部，並
    相互利用他人之行為，以達共同詐欺取財及洗錢之犯罪目的
    ，業如前述，被告自應就其所參與之犯行，對於全部所發生
    之結果，共同負責。故被告與「羅」、「速哥」、「孔嘍」
    及「本案詐欺集團」其他成員，就三人以上共同詐欺取財及
    洗錢之犯行，均具有犯意聯絡及行為分擔，應論以共同正犯
    。
  ㈤被告陳柏舟基於以三人以上共同詐欺取財及洗錢之犯意，分
    別在如附表三編號1 、編號3 所示密接之時間、地點，分別
    持如附表三「提領帳戶」欄所示之金融帳戶提款卡提領如附
    表三「提領帳戶」欄所示之金融帳戶內之款項，均係侵害同
    一法益，其各次提領行為之獨立性極為薄弱，難以強行分開
    ，依一般社會健全觀念，應就被告就附表三編號1 、編號3
    之多次提領行為，視為數個舉動之接續施行，合為包括之一
    行為予以評價，屬接續犯，應各祇論以1 個一般洗錢罪。
  ㈥被告陳柏舟就附表二編號1 至3 所示之犯行，均係以一行為
    同時觸犯三人以上共同犯詐欺取財罪及一般洗錢罪，均屬想
    像競合犯，皆應刑法第55條規定，各從一重論以三人以上共
    同犯詐欺取財罪處斷。
  ㈦被告陳柏舟所犯如附表二所示共3 罪，犯意各別，行為互殊
    ，應予分論併罰。
  ㈧臺灣新北地方檢察署檢察官以110 年度偵字第20075 號移送
    併辦意旨書移送併辦（即附表二編號1 ）部分與起訴書所載
    之犯罪事實，與起訴之本案犯罪事實附表二編號1 所示之犯
    罪事實相同，為事實上同一案件，應為起訴效力所及，本院
    自得併予審理。
  ㈨被告曾受前揭犯罪事實欄所載犯罪科刑及有期徒刑執行完畢
    之紀錄，此有臺灣高等法院被告前案紀錄表在卷可按，其受
    徒刑執行完畢後，於5 年以內故意再犯本件有期徒刑以上之
    3 罪，皆為累犯，經本院裁量被告上揭前科情形後，認其有
    特別惡性且對刑罰反應力薄弱，均應依刑法第47條第1 項規
    定各加重其刑（含最低本刑）。
  ㈩又按想像競合犯之處斷刑，本質上係「刑之合併」。其所謂
    從一重處斷，乃將想像競合犯組成之評價上數罪，合併為科
    刑一罪，其所對應之刑罰，亦合併其評價上數罪之數法定刑
    ，而為一個處斷刑。易言之，想像競合犯侵害數法益者皆成
    立犯罪，論罪時必須輕、重罪併舉論述，同時宣告所犯各罪
    名，包括各罪有無加重、減免其刑之情形，亦應說明論列，
    量刑時併衡酌輕罪部分量刑事由，評價始為充足，然後依刑
    法第55條前段規定「從一重處斷」，非謂對於其餘各罪可置
    而不論。因此，法院決定處斷刑時，雖以其中最重罪名之法
    定刑，做為裁量之準據，惟於裁量其輕重時，仍應將輕罪合
    併評價在內（最高法院108 年度台上字第4405、4408號判決
    意旨可參）。再按犯洗錢防制法第14條之一般洗錢罪、同條
    例第15條之特殊洗錢罪，在偵查或審判中自白者，減輕其刑
    ，洗錢防制法第16條第2 項定有明文。查被告於偵查及審判
    中，均坦承依指示提領款項，再依指示將所提領之款項轉交
    給「羅」後，「羅」再轉交予「本案詐欺集團」所屬上游成
    員，進而掩飾詐欺犯罪所得本質、去向之洗錢事實，堪認被
    告於偵查與審判中，對於洗錢之犯行業已自白，合於上開減
    刑之規定，然經合併評價後，既依想像競合犯從一重均依刑
    法之三人以上共同詐欺取財罪處斷，依前揭意旨，自無從再
    適用上開規定減刑，惟本院於後述量刑時仍當一併衡酌該部
    分減輕其刑事由，附此敘明。
  爰審酌被告不思以正常途徑獲取財物，僅因貪圖不法利益，
    即加入詐欺集團，動機不良，手段可議，價值觀念偏差，且
    隱匿詐欺犯罪所得本質、去向，所為嚴重損害財產交易安全
    及社會經濟秩序，對告訴人3 人之財產及社會秩序產生重大
    侵害，兼衡被告在詐欺集團之角色分工、參與之時間，暨衡
    酌被告犯後坦承全部犯行，且就洗錢犯行於偵查、審判中均
    自白，已符合相關自白減刑規定，然未賠償告訴人等之損失
    ，得到告訴人等之原諒，復斟酌被告之生活及經濟狀況、素
    行、年紀及智識程度等一切情狀，分別量處如附表二「主文
    欄」所示之刑，並定其應執行之刑如主文，以示懲儆。
五、沒收：
  ㈠犯罪工具：
    查如附表一所示各金融帳戶之提款卡並未扣案，現是否尚存
    而未滅失，未據檢察官釋明，又上開提款卡因告訴人等報案
    遭警示而失其效用，沒收或追徵與否，對於被告不法行為之
    評價與非難，抑或刑罰之預防或矯治目的助益甚微，本院認
    尚欠缺刑法上之重要性，且若另啟執行程序探知所在及其價
    額，顯不符成本效益，是為免執行困難及過度耗費資源，爰
    均依刑法第38條之2 第2 項規定，不另宣告沒收或追徵。
  ㈡犯罪所得：
  1.按犯罪所得之沒收、追繳或追徵，在於剝奪犯罪行為之實際
    犯罪所得，使其不能坐享犯罪之成果，其重點置於所受利得
    之剝奪，故無利得者自不生剝奪財產權之問題。又按共同正
    犯犯罪所得之沒收、追繳或追徵，本院向採之共犯連帶說，
    業於104 年度第13次刑事庭會議決議不再援用、供參考，並
    改採沒收或追徵應就各人所分得者為之之見解。又所謂各人
    「所分得」，係指各人「對犯罪所得有事實上之處分權限」
    ，法院應視具體個案之實際情形而為認定：倘若共同正犯各
    成員內部間，對於不法利得分配明確時，固應依各人實際分
    配所得沒收；然若共同正犯成員對不法所得並無處分權限，
    其他成員亦無事實上之共同處分權限者，自不予諭知沒收；
    至共同正犯各成員對於不法利得享有共同處分權限時，則應
    負共同沒收之責。至於上揭共同正犯各成員有無犯罪所得、
    所得數額，係關於沒收、追繳或追徵標的犯罪所得範圍之認
    定，因非屬犯罪事實有無之認定，並不適用「嚴格證明法則
    」，無須證明至毫無合理懷疑之確信程度，應由事實審法院
    綜合卷證資料，依自由證明程序釋明其合理之依據以認定之
    （最高法院104 年度台上字第3937號判決意旨參照）。
  2.查被告於本院準備程序中供稱其擔任車手所獲得之報酬為提
    領金額之3 ％等語明確（見本院卷第57頁），本院又查無證
    據足資證明被告就本案贓款另有事實上之處分權，揆諸前開
    說明，可認被告因本案犯罪而取得之未扣案犯罪所得為5,40
    0 元（計算式：18萬元×3 ％＝5,400 元），爰依刑法第38
    條之1 第1 項前段規定諭知沒收。
六、應依刑事訴訟法第273 條之1 第1 項、第299 條第1 項前段
    、第310 條之2 、第454 條第1 項，洗錢防制法第14條第1
    項，刑法第11條前段、第28條、第339 條之4 第1 項第2 款
    、第55條、第47條第1 項、第51條第5 款、第38條之1 第1
    項前段，刑法施行法第1 條之1 第1 項，判決如主文。
七、如不服本判決應於收受判決後20日內向本院提出上訴書狀，
    並應敘述具體理由。其未敘述上訴理由者，應於上訴期間屆
    滿後20日內向本院補提理由書（均須按他造當事人之人數附
    繕本）「切勿逕送上級法院」。
本案由檢察官林穎慶提起公訴、檢察官洪松標移送併辦，經檢察
官李孟亭到庭執行職務。
中    華    民    國   110    年    10    月    22    日
                  刑事審查庭  法  官  李雅雯
以上正本證明與原本無異。
如不服本判決應於收受判決後20日內向本院提出上訴書狀，並應
敘述具體理由。其未敘述上訴理由者，應於上訴期間屆滿後20日
內向本院補提理由書（均須按他造當事人之人數附繕本）「切勿
逕送上級法院」。
                              書記官  陳佩伶
中    華    民    國   110    年    10    月    25    日
附錄本案論罪科刑法條：
洗錢防制法第14條
有第二條各款所列洗錢行為者，處7 年以下有期徒刑，併科新臺
幣5 百萬元以下罰金。
前項之未遂犯罰之。
前二項情形，不得科以超過其特定犯罪所定最重本刑之刑。
中華民國刑法第339 條之4
犯第339 條詐欺罪而有下列情形之一者，處1 年以上7 年以下有
期徒刑，得併科1 百萬元以下罰金：
一、冒用政府機關或公務員名義犯之。
二、三人以上共同犯之。
三、以廣播電視、電子通訊、網際網路或其他媒體等傳播工具，
    對公眾散布而犯之。
前項之未遂犯罰之。
　
　
　
　
　
　
　
　
　
　
　
　
　
　
　
　
　
　
　
　
　
　
附表一：
┌─┬──────────────┬───────┬───┐
│編│     金融機構               │     帳號     │ 戶名 │
│號│                            │              │      │
├─┼──────────────┼───────┼───┤
│1 │臺灣新光商業銀行股份有限公司│0000000000000 │江凱雪│
├─┼──────────────┼───────┼───┤
│2 │兆豐商業銀行股份有限公司    │00000000000   │何玟潔│
└─┴──────────────┴───────┴───┘
附表二：
┌─┬───┬───────┬──────────┬───────┬───────┬─────┬───────┐
│編│被害人│   詐騙時間   │     詐騙方式       │   匯款時間   │  匯款金額    │ 匯款帳戶 │    主   文   │
│號│      │              │                    │              │ （新臺幣）   │          │              │
├─┼───┼───────┼──────────┼───────┼───────┼─────┼───────┤
│1 │王辛富│110 年2 月23日│詐欺集團某不詳成年成│110 年2 月23日│15萬元        │附表一編號│陳柏舟犯三人以│
│  │（提出│某時          │員於左列時間，偽以王│上午11時43分許│              │1 帳戶    │上共同詐欺取財│
│  │告訴）│              │辛富哥哥王辛聰佯稱票│              │              │          │罪，累犯，處有│
│  │      │              │即將到期，需先向其借│              │              │          │期徒刑壹年壹月│
│  │      │              │款云云，致王辛富陷於│              │              │          │。            │
│  │      │              │錯誤，依詐欺集團成員│              │              │          │              │
│  │      │              │之指示，於右列時間，│              │              │          │              │
│  │      │              │將右列金額以臨櫃匯款│              │              │          │              │
│  │      │              │方式匯入右列帳戶。  │              │              │          │              │
│  ├─┬─┴───────┴──────────┴───────┴───────┴─────┤              │
│  │書│①報案資料（含內政部警政署反詐騙諮詢專線紀錄表、新北市政府警察局海山分局新海派出所受│              │
│  │證│  理詐騙帳戶通報警示簡便格式表、受（處）理案件證明單、受理各類案件紀錄表）          │              │
├─┼─┴─┬───────┬──────────┬───────┬───────┬─────┼───────┤
│編│被害人│   詐騙時間   │     詐騙方式       │   匯款時間   │  匯款金額    │ 匯款帳戶 │   主    文   │
│號│      │              │                    │              │ （新臺幣）   │          │              │
├─┼───┼───────┼──────────┼───────┼───────┼─────┼───────┤
│2 │邱榮吉│110 年3 月1 日│詐欺集團某不詳成年成│110 年3 月2 日│2 萬元        │附表一編號│陳柏舟犯三人以│
│  │（提出│下午2 時25分許│員於左列時間，偽以邱│上午10時52分許│              │2帳戶     │上共同詐欺取財│
│  │告訴，│              │榮吉友人蔡能義，並向│              │              │          │罪，累犯，處有│
│  │起訴書│              │其提供附表一編號2 之│              │              │          │期徒刑壹年壹月│
│  │附表一│              │帳戶，佯稱其應將需返│              │              │          │。            │
│  │編號3 │              │還之借款匯入該帳戶云│              │              │          │              │
│  │）    │              │云，致邱榮吉陷於錯誤│              │              │          │              │
│  │      │              │，依詐欺集團成員之指│              │              │          │              │
│  │      │              │示，於右列時間，將右│              │              │          │              │
│  │      │              │列金額以臨櫃現金存款│              │              │          │              │
│  │      │              │方式存入右列帳戶。  │              │              │          │              │
│  ├─┬─┴───────┴──────────┴───────┴───────┴─────┤              │
│  │書│①魚池鄉農會匯款申請書                                                              │              │
│  │證│②通訊軟體LINE對話紀錄截圖                                                          │              │
│  │  │③報案資料（含內政部警政署反詐騙諮詢專線、南投縣政府警察局集集分局魚池分駐所受理詐騙│              │
│  │  │  帳戶通報警示簡便格式表、金融機構聯防機制通報單、受理各類案件紀錄表、受（處）理案件│              │
│  │  │  證明單）                                                                          │              │
├─┼─┴─┬───────┬──────────┬───────┬───────┬─────┼───────┤
│編│被害人│   詐騙時間   │     詐騙方式       │   匯款時間   │  匯款金額    │ 匯款帳戶 │   主    文   │
│號│      │              │                    │              │ （新臺幣）   │          │              │
├─┼───┼───────┼──────────┼───────┼───────┼─────┼───────┤
│3 │陳欽南│110 年3 月2 日│詐欺集團某不詳成年成│110 年3 月2 日│4 萬元        │附表一編號│陳柏舟犯三人以│
│  │（提出│上午10時40分許│員於左列時間，偽以陳│上午11時36分許│              │2之帳戶   │上共同詐欺取財│
│  │告訴，│              │欽南親戚「阿彰」，佯│              │              │          │罪，累犯，處有│
│  │起訴書│              │稱因需錢孔急，央以借│              │              │          │期徒刑壹年壹月│
│  │附表二│              │款云云，致陳欽南陷於│              │              │          │。            │
│  │編號2 │              │錯誤，依詐欺集團成員│              │              │          │              │
│  │）    │              │之指示，於右列時間，│              │              │          │              │
│  │      │              │以臨櫃現金匯款之方式│              │              │          │              │
│  │      │              │，將右列金額匯款右列│              │              │          │              │
│  │      │              │帳戶。              │              │              │          │              │
│  ├─┬─┴───────┴──────────┴───────┴───────┴─────┤              │
│  │書│①郵政跨行匯款申請書                                                                │              │
│  │證│②報案資料（含內政部警政署反詐騙諮詢專線、桃園市政府警察局龜山分局迴龍派出所受理詐騙│              │
│  │  │  帳戶通報警示簡便格式表、金融機構聯防機制通報單、受理各類案件紀錄表、受（處）理案件│              │
│  │  │  證明單）                                                                          │              │
└─┴─┴──────────────────────────────────────────┴───────┘
附表三：
┌─┬───────┬──────┬────┬──────┬───────┐
│編│   提款時間   │  提款地點  │提領帳戶│  提款金額  │   被害人     │
│號│              │            │        │ （新臺幣） │              │
├─┼───────┼──────┼────┼──────┼───────┤
│1 │110 年2 月23日│桃園市八德區│附表一編│1萬2,000元  │附表二編號1 王│
│  │中午12時16分許│桃鶯路34號之│號1 帳戶│            │辛富          │
│  ├───────┤全家便利商店│        ├──────┤              │
│  │110 年2 月23日│桃鶯門市    │        │2萬元       │              │
│  │中午12時17分許│            │        │            │              │
│  ├───────┤            │        ├──────┤              │
│  │110 年2 月23日│            │        │2萬元       │              │
│  │中午12時18分許│            │        │            │              │
│  ├───────┼──────┤        ├──────┤              │
│  │110 年2 月23日│桃園市八德區│        │2萬元       │              │
│  │中午12時25分許│桃鶯路74號之│        ├──────┤              │
│  │              │萊爾富便利商│        │2萬元       │              │
│  ├───────┤店八德桃鶯三│        ├──────┤              │
│  │110 年2 月23日│店門市      │        │1萬9,000元  │              │
│  │中午12時27分許│            │        │            │              │
│  ├───────┤            │        ├──────┤              │
│  │110 年2 月23日│            │        │9,000元     │              │
│  │下午1 時8 分許│            │        │            │              │
├─┼───────┼──────┼────┼──────┼───────┤
│2 │110 年3 月2 日│桃園市八德區│附表一編│2萬元       │附表二編號2 邱│
│  │中午11時42分  │桃鶯路34號之│號2 帳戶│            │榮吉          │
│  │              │全家便利商店│        │            │              │
│  │              │桃鶯門市    │        │            │              │
├─┼───────┼──────┼────┼──────┼───────┤
│3 │110 年3 月2 日│桃園市八德區│附表一編│2萬元       │附表二編號3 陳│
│  │中午11時57分許│桃鶯路74號之│號2 帳戶│            │欽南          │
│  ├───────┤萊爾富便利商│        ├──────┤              │
│  │110 年3 月2 日│店八德桃鶯三│        │2萬元       │              │
│  │中午11時58分許│店門市      │        │            │              │
│  │              │            │        │            │              │
├─┴───────┴──────┴────┼──────┴───────┤
│        合          計                    │18萬元                      │
└─────────────────────┴──────────────┘